【裁判字號】    94,交聲再,53
【裁判日期】    950222
【裁判案由】    過失傷害
【裁判全文】
臺灣高等法院刑事裁定                94年度交聲再字第53號
再審聲請人  臺灣高等法院檢察署檢察官
被      告  乙○○
                    55號
            甲○○
上列聲請人因被告過失傷害案件，對於本院92年交上易度字第
605 號，中華民國94年5月24日第二審確定判決（92年度交易字
第104號，起訴案號：檢察署91年度調偵字第493號），聲請再審
，本院裁定如下：
    主  文
再審之聲請駁回。
    理  由
一、按刑事訴訟法第428條第1項前段規定：「為受判決人之不利
    益聲請再審，得由管轄法院之檢察官及自訴人為之」；同法
    第422條規定：「有罪、無罪、免訴或不受理之判決確定後
    ，有左列情形之一者，為受判決人之不利益，得聲請再審：
    一 有第420條第1款、第2款、第4款或第5款之情形者。二
    受無罪或輕於相當之刑之判決，而於訴訟上或訴訟外自白，
    或發現確實之新證據，足認其有應受有罪或重刑判決之犯罪
    事實者。三 受免訴或不受理之判決，而於訴訟上或訴訟外
    自述，或發見確實之新證據，足認其並無免訴或不受理之原
    因者」，本件檢察官為被告乙○○及甲○○之不利益，以發
    現確實之新證據，聲請再審，其程序尚無違誤，合先敘明。
二、檢察官聲請再審意旨略以：證人楊晴文曾證稱乙車ＳＥＷ
    031號機車係被告乙○○所駕駛，搭載告訴人陳瑞琪，足見
    被告乙○○確係當日駕駛機車之人，被告乙○○於民事案內
    亦自承其駕駛機車，惟中央警察大學卻仍認係由告訴人駕駛
    ，自有違誤；且「台灣省桃園縣區車輛行車事故鑑定委員會
    」及「台灣省車輛事故覆議鑑定委員會」均認被告甲○○行
    經無號誌交岔路口未減速慢行，且未注意車前狀況為肇事原
    因之一，足見被告甲○○有過失，此為確實之新證據，因提
    起再審云云。
三、惟查：
（一）、所謂發見確實之新證據，係指該證據當時已存在，為法
        院及當事人所不知，事後始經發現者而言。
（二）、1、本件證人楊晴文之證詞，其不可採之理由，已經本
        院92年交上易度字第605號判決書理由欄四之（三）詳
        予說明；2、聲請人雖另指被告乙○○確係當日駕駛機
        車之人，此亦經被告乙○○於民事案內自承在卷，然其
        是否事實及係確實之新證據，則尚乏證據以實其說；3
        、又「台灣省桃園縣區車輛行車事故鑑定委員會」及「
        台灣省車輛事故覆議鑑定委員會」均認被告甲○○行經
        無號誌交岔路口未減速慢行且未注意車前狀況為肇事原
        因之一，被告甲○○有過失，固屬事實，惟該二委員會
        此部分之鑑定意見何以不足採信，亦經該判決於理由欄
        之六予以詳細指駁，並說明其不可採之理由。
四、綜上，本件聲請再審意旨無非就前開本院判決之理由再予爭
    執而已，並非發見確實之新證據。依照前開說明，其自不得
    據以聲請再審。
五、據上論斷，應依刑事訴訟法第434條第1項，裁定如主文。
中    華    民    國    95    年    2     月    22    日
                  刑事第八庭審判長法  官  鄭文肅
                                  法  官  陳國文
                                  法  官  江國華
以上正本證明與原本無異。
不得抗告。
                                  書記官  陳秋萍
中    華    民    國    95    年    2     月    23    日


司法院資訊處製作；財團法人民間司法改革基金會備份。
